【裁判字號】    98,聲繼,8
【裁判日期】    980717
【裁判案由】    聲明繼承
【裁判全文】
臺灣花蓮地方法院民事裁定                98年度聲繼字第8號
聲  請  人  甲○○
代  理  人  丙○○
上列聲請人聲請繼承被繼承人乙○○遺產事件，本院裁定如下：
    主  文
聲請駁回。
程序費用由聲請人負擔。
    理  由
一、本件聲請意旨略以：聲請人甲○○為大陸地區人民，係被繼
    承人乙○○（民國○○年○月○○日生，身分證統一編號：Ｚ0000
    00000號，生前住花蓮市○○里○○鄰○○路29號，歿於民國
    95年7月2日）之胞妹，依民法第1138條第3款規定為繼承人
    ，對被繼承人乙○○之遺產有繼承權，爰依臺灣地區與大陸
    地區人民關係條例第66條規定聲明繼承甘修之在臺遺產云云
    。
二、按大陸地區人民繼承臺灣地區人民之遺產，應於繼承開始起
    3年內以書面向被繼承人住所地之法院為繼承之表示，臺灣
    地區與大陸地區人民關係條例第66條第1項前段定有明文。
    故依臺灣地區與大陸地區人民關係條例第66條第1項前段規
    定向法院聲明繼承者，限於被繼承人在大陸地區之繼承人。
    本件聲請人甲○○主張其為被繼承人乙○○在大陸地區出生
    之胞妹，固據聲請人提出中華人民共和國廣東省揭陽市公證
    處（2008）揭證內民字第486號公證書為證，並經財團法人
    海峽交流基金會認證而得認為其形式為真正；然該證明書之
    內容是否符合事實，該基金會並無從得知，故法院仍應審認
    其內容是否真實。經查，本院依職權向國防部陸軍司令部查
    詢被繼承人乙○○兵籍資料內之親屬記載資料結果，乙○○
    之兵籍資料家屬欄僅記載母：王氏，此有國防部陸軍司令部
    97年7月25日國陸人勤字第0970015383號函1件可考，是被繼
    承人之兵籍資料僅有母親之記載，並無聲請人為被繼承人之
    胞妹之記載，亦核與聲請人所提上揭公證書所載母親為「盧
    氏」不符，故無法認定聲請人即為被繼承人之胞妹，聲請人
    之聲明已難認真實。又查，本院於民國98年3月3日以花院能
    家愛98聲繼字第8號函命聲請人於30日內補正其他足證當事
    人親屬關係之往來證據（如：合照照片、探親資料、往來書
    信等），聲請人甲○○提出照片2幀及雙方往來信函暨信封2
    件為證，然聲請人所提出照片2幀，查該照片係被繼承人乙
    ○○與堂兄倪盛春之合照，非本件聲請人甲○○，無從證實
    甲○○與被繼承人之親屬關係，自不足為憑；而聲請人所提
    出雙方往來信函暨信封2件，僅能證明倪岳春係被繼承人之
    胞兄，尚不足據此遽認聲請人與被繼承人間具有兄妹關係，
    自難僅依聲請人甲○○提出與其本人無關之合照照片及書證
    ，即遽認聲請人甲○○為真正之繼承人而得聲明被繼承人遺
    產，是故，本件聲請人甲○○聲明繼承，於法未合，應予駁
    回。
三、依非訟事件法第21條第1項前段，裁定如主文。
中    華    民    國    98    年    7    月     17    日
                  家事法庭     法  官  沈士亮
以上正本係照原本作成。
如對本裁定抗告，須於裁定送達後10日之不變期間內，向本院提
出抗告狀，並繳納抗告費新臺幣1,000元。
中    華    民    國    98    年    7     月    17    日
                               書記官  陳景源


司法院資訊處製作；財團法人民間司法改革基金會備份。
